【裁判字號】    95,易,1353
【裁判日期】    951120
【裁判案由】    竊盜
【裁判全文】
臺灣臺南地方法院刑事判決              95年度易字第1353號
公  訴  人  臺灣臺南地方法院檢察署檢察官
被      告  甲○○
上列被告因竊盜案件，經檢察官提起公訴（95年度偵字第10727
號），被告就被訴事實為有罪之陳述，本院裁定由受命法官獨任
進行簡式審判程序，判決如下：
    主    文
甲○○於夜間踰越牆垣及其他安全設備侵入住宅竊盜，處有期徒
刑陸月，如易科罰金，以銀元佰元即新臺幣玖佰元折算壹日。
    事    實
一、甲○○前於民國九十二年間，因竊盜案件，經本院以九十二
    年度新簡字第五○九號判決判處有期徒刑六月，緩刑三年（
    未構成累犯）；詎其仍不知悔改，復意圖為自己不法之所有
    ，於九十五年五月二日凌晨二至三時許，駕駛車牌號碼：6M
    -1240號之箱型車，到丙○○位於臺南市中西區○○○街一
    ○六巷三五號住處後，徒手攀越上址牆垣，並踰越二樓窗戶
    ，而於夜間無故侵入該住宅，竊取丙○○所有現金新臺幣（
    下同）四萬元、黃金飾品約一兩重、勞力士女用手錶一只、
    萬寶龍男錶一只、LV男錶一只、五十吋電漿電視一臺（面板
    機號：PDP：506PG號；機號：EISS002085GD號）及玉飾一批
    ，得手後即駕車離去。嗣於同年月九日十一時許，甲○○以
    行動電話號碼0000000000號撥打電話至出賣上揭五十吋電漿
    電視之商家－「音場音響」，向店員杜惠玉詢問有無販賣上
    揭五十吋電漿電視之選台器及遙控器，杜惠玉察覺有異報警
    處理，警方於同年月二十三日十四時四十分許，持本院核發
    之搜索票至甲○○住處搜索，當場起獲上揭五十吋電漿電視
    一臺，經甲○○之父親吳聰義及母親劉梅英告知警方，上揭
    五十吋電漿電視係甲○○帶回住處，始查悉上情。
二、案經臺南市警察局第二分局報告臺灣臺南地方法院檢察署檢
    察官偵查起訴。
    理    由
一、本件係經被告於本院當庭表示認罪，而以簡式審判程序加以
    審理，有本院九十五年十一月十六日準備程序筆錄及審判筆
    錄附卷足憑，則依據刑事訴訟法第二百七十三條之二、同法
    第一百五十九條第二項之規定，不適用傳聞法則有關限制證
    據能力之相關規定，合先敘明。
二、上開事實，有下列證據可證：
  (一)被告甲○○之自白；
  (二)證人即被害人丙○○之證述；
  (三)證人吳聰義、劉梅英、杜惠玉之證述；
  (四)現場監視錄影光碟一片；
  (五)通聯調閱查詢單一紙；
  (六)本院核發之搜索票、臺南市警察局第二分局扣押物品目錄表
    、贓物認領保管單各一份。
三、按上訴人於夜間以柴刀將被害人之窗戶毀壞，侵入其住宅行
    竊，應構成於夜間毀越安全設備，侵入住宅竊盜之罪。原判
    決不依刑法第三百二十一條第一項第一、二兩款論科，而僅
    適用第二款處斷，並誤毀越安全設備為毀越門扇，顯有未當
    ，最高法院四十五年台上字第一四四三號判例意旨參照。是
    以，足認窗戶係屬刑法第三百二十一條第一項第二款之安全
    設備。核被告所為，係犯刑法第三百二十一條第一項第一、
    二款之於夜間踰越牆垣及其他安全設備侵入住宅竊盜。爰審
    酌被告之犯罪動機、目的、生活狀況、智識程度，且被告業
    已坦承犯行並將所竊得全部物品返還告訴人，有和解書一份
    在卷可稽，其犯後態度良好，檢察官亦當庭建請本院量處最
    低刑度即有期徒刑六月等一切情狀，量處如主文所示之刑，
    並諭知如易科罰金之折算標準，以資懲儆。
四、刑法修正後，法條適用之比較：
    按行為後法律有變更者，適用行為時之法律。但行為後之法
    律有利於行為人者，適用最有利於行為人之法律，刑法第二
    條第一項定有明文。茲查：本件被告於犯罪時之刑法第四十
    一條第一項前段規定：「犯最重本刑為五年以下有期徒刑以
    下之刑之罪，而受六個月以下有期徒刑或拘役之宣告，因身
    體、教育、職業、家庭之關係或其他正當事由，執行顯有困
    難者，得以一元以上三元以下折算一日，易科罰金。」。又
    被告行為時之易科罰金折算標準，修正前罰金罰鍰提高標準
    條例第二條前段（現已刪除）規定，就其原定數額提高為一
    百倍折算一日，則本件被告行為時之易科罰金折算標準，應
    以銀元三百元折算一日，經折算為新臺幣後，應以新臺幣九
    百元折算為一日。惟九十五年七月一日修正生效施行之刑法
    第四十一條第一項前段則規定：「犯最重本刑為五年以下有
    期徒刑以下之刑之罪，而受六個月以下有期徒刑或拘役之宣
    告者，得以新臺幣一千元、二千元或三千元折算一日，易科
    罰金。」。茲比較修正前後之易科罰金折算標準，以九十五
    年七月一日修正公布施行前之規定，較有利於被告，則應依
    刑法第二條第一項前段，適用修正前刑法第四十一條第一項
    前段之規定，定其折算標準。並依修正前罰金罰鍰提高標準
    條例第二條規定，就其原定數額提高為一百倍折算壹日。
據上論斷，應依刑事訴訟法第二百七十三條之一第一項、第二百
九十九條第一項前段、第三百十條之二，刑法第三百二十一條第
一項第一、二款、（修正施行前刑法）第四十一條第一項前段，
刑法施行法第一條之一，（修正前）罰金罰鍰提高標準條例第二
條，現行法規所定貨幣單位折算新臺幣條例第二條，判決如主文
。
本案經檢察官乙○○到庭執行職務。
中    華    民    國    95    年    11    月    20    日
                          刑事第二庭  法  官  徐文瑞
以上正本證明與原本無異。
如不服本判決，應於判決送達後十日內向本院提出上訴狀（應附
繕本）。
                                      書記官  李佩珊
中    華    民    國    95    年    11    月    21    日
附錄本案論罪科刑法條全文：
刑法第三百二十一條
犯竊盜罪而有左列情形之一者，處 6 月以上、 5 年以下有期徒刑：
一  於夜間侵入住宅或有人居住之建築物、船艦或隱匿其內而犯之者。
二  毀越門扇、牆垣或其他安全設備而犯之者。
三  攜帶兇器而犯之者。
四  結夥三人以上而犯之者。
五  乘火災、水災或其他災害之際而犯之者。
六  在車站或埠頭而犯之者。
前項之未遂犯罰之。


司法院資訊處製作；財團法人民間司法改革基金會備份。
